【裁判字號】    91,交聲,1162
【裁判日期】    921225
【裁判案由】    違反道路交通管理處罰條例聲明異議
【裁判全文】
臺灣臺北地方法院交通事件裁定                  九十一年度交聲字第一一六二號
    原處分機關  台北市交通事件裁決所
    異  議  人
    即受處分人  甲○○  男  三十五歲（民國五十七年三月十三日生）
右列受處分人因違反道路交通管理處罰條例案件，對於台北市交通事件裁決所中華民
國九十一年八月五日所為之處分（原處分案號：北市裁三字第裁二二─ＡＢＸ四九二
八七九、二二─ＡＢＸ四九二八八○號），聲明異議，本院裁定如左：
    主      文
異議均駁回。
    理      由
一、按「汽車駕駛人，有左列情形之一者，處新台幣六千元以上一萬二千元以下罰鍰
    ，並當場禁止其駕駛及扣留其車輛牌照：‧‧‧七、駕駛執照吊扣期間駕車者。
    」、「第一項第五款、第六款之駕駛執照，均應扣繳之；第七款並吊銷其駕駛執
    照。」、「汽車駕駛人，駕駛汽車經測試檢定有左列情形之一者，處新台幣一萬
    五千元以上六萬元以下罰鍰，並當場移置保管其車輛及吊扣其駕駛執照一年；因
    而肇事致人受傷者，並吊扣其駕駛執照二年；致人重傷或死亡者，吊銷其駕駛執
    照，並不得再考領：一、酒精濃度超過規定標準。‧‧‧」，道路交通管理處罰
    條例第二十一條第一項第七款、第四項、第三十五條第一項第一款分別定有明文
    。再道路交通管理處罰條例所稱之汽車，依該條例第三條第八款規定，包括機器
    腳踏車在內。又行為人如係在駕駛執照吊扣期間騎乘機車，且於騎乘機車時經測
    試檢定有吐氣所含酒精濃度超過每公升零點五五毫克以上之酒精濃度超過規定標
    準之情形，嗣為警攔停舉發，復逾越舉發通知單上所載之應到案日期十五日以上
    三十日以內到案聽候裁決，經主管機關調查後仍認定有上開違規行為者，依違反
    道路交通管理事件統一裁罰基準及處理細則（下稱處理細則）第四十四條第一項
    及違反道路交通管理事件統一裁罰基準表（下稱基準表）之規定，需對該行為人
    分別處以一萬一千元、四萬九千五百元之罰鍰，並應分別吊銷其駕駛執照及吊扣
    其駕駛執照一年。
二、本件異議人即受處分人甲○○騎乘其所有之車牌號碼ＱＵＡ─一六八號輕型機車
    ，於民國九十一年五月二十八日二時五十一分許，在台北市○○街六十五號，為
    在該處執勤之台北市政府警察局萬華分局警備隊員警陳博廣予以攔停，並發現受
    處分人有在駕駛執照吊扣期間騎乘機車，且於騎乘機車時經測試檢定有吐氣所含
    酒精濃度為零點六四毫克之超過每公升零點五五毫克以上之酒精濃度超過規定標
    準之情形，遂認受處分人有違反道路交通管理處罰條例第二十一條第一項第七款
    、第三十五條第一項第一款規定之行為掣單舉發，並將舉發通知單交受處分人簽
    收，受處分人逾越應到案日期（即九十一年六月十六日）十五日以上三十日內而
    於九十一年七月三日向原處分機關提出申訴，經原處分機關請舉發單位即台北市
    政府警察局萬華分局調查結果，仍認受處分人有前開違規行為，原處分機關乃依
    前揭道路交通管理處罰條例第二十一條第一項第七款、第三十五條第一項第一款
    、處理細則第四十四條第一項暨基準表之規定，於九十一年八月五日分別就受處
    分人上開行為裁處罰鍰一萬一千元、四萬九千五百元，並分別處以吊銷其駕駛執
    照及吊扣其駕駛執照一年即十二個月。
三、訊據受處分人矢口否認有何違反道路交通管理處罰條例規定之行為，辯稱：未曾
    於前開時、地遭警警發，當時並非其騎乘該部機車，又縱其當日曾騎乘該部輕型
    機車，亦因其有普通小型車駕駛執照而得騎乘輕型機車，自非屬在駕駛執照吊扣
    期間駕車云云。
四、經查：
    （一）受處分人之重型機車駕駛執照確實曾遭吊扣處分，此為受處分人所不否認
          ，且前開駕駛執照吊扣之期間為自九十一年五月六日起至九十二年八月五
          日止，有台北市監理處九十二年三月十七日北市監二字第○九二六○七九
          ○一○○號函在卷可稽，受處分人雖以縱其當日曾騎乘該部輕型機車，亦
          因其有普通小汽車駕駛執照而得騎乘輕型機車，自非屬在駕駛執照吊扣期
          間駕車云云為辯，然「查道路交通管理處罰條例第六十八條規定：『汽車
          駕駛人，因違反本條例及道路交通安全規則之規定，受吊扣或吊銷駕駛執
          照處分時，吊扣或吊銷其持有各級車類之駕駛執照。』，其所指『吊扣銷
          各級車類之駕駛執照』，除係指道路交通安全規則第五十三條分類所指之
          駕駛執照外，亦包括第六十一條所准予駕駛較低級車類之駕駛資格，故重
          型機車駕駛人其駕駛執照如經吊扣處分後，雖其仍持有汽車駕駛執照，且
          依違反道路交通管理事件統一裁罰標準及處理細則第六十七條第二項亦有
          汽、機分別執行吊扣及道路交通安全規則第六十一條第一項第四款得駕駛
          輕型機器腳踏車之規定，但其駕駛輕型機車之資格既已依上開條例第六十
          八條及規則第六十一條第一項第五款之規定，因重型機車駕照之吊扣同時
          亦受吊扣處分，不因其擁有汽車執照而解除，爰本案受吊扣重型機車駕照
          處分，再持汽車駕駛執照駕駛輕型機車者，當應受上揭條例第二十一條第
          一項第七款規定之處分。」，有交通部九十二年十一月六日交路字第○九
          二○○六四二七一號函暨檢附之該部八十九年二月二十九日交路八十九字
          第○○二一二五號函在卷可查，是受處分人所辯，顯無足卸免其於駕駛執
          照遭吊扣期間內駕車之違規事實，受處分人確有在駕駛執照吊扣期間騎乘
          機車之違規事實，已堪認定。
    （二）受處分人雖又辯稱未曾於前開時、地遭警警發，當時並非其騎乘該部機車
          云云，然受處分人確於前開時、地騎乘機車，且經測試檢定有酒精濃度超
          過規定標準之吐氣所含酒精濃度為每公升零點六四毫克之違規事實，業經
          證人即開單告發受處分人之員警陳博廣於本院調查時，以具結擔保其供述
          之真實性並在負擔偽證罪之心理處罰狀態下證述明確，有九十一年十月七
          日及同年十二月二十五日訊問筆錄在卷可查，並有測試結果表一紙在卷可
          稽，再本院將裝存該日自稱甲○○之人之警詢錄音帶公文封上之指紋送內
          政部警政署刑事警察局鑑定，比對結果該指紋與該局檔存之甲○○指紋卡
          上之指紋相符，有內政部警政署刑事警察局九十二年二月二十六日刑紋字
          第○九二○○二七四○七號鑑驗書在卷可查，且受處分人前揭酒後駕車之
          行為並經本院於九十一年十一月二十九日以九十一年度北交簡字第三八○
          七號判處有期徒刑六月確定，並經本院調閱該案刑事卷宗審認無訛，是受
          處分人確為該日遭舉發之行為人無訛，是受處分人此節所辯，亦係卸責之
          詞，不足採信。受處分人有此節之違規事實亦堪認定。
五、綜上所述，受處分人確有於右揭時、地在駕駛執照吊扣期間騎乘機車，且於騎乘
    機車時經測試檢定有有吐氣所含酒精濃度為每公升零點六四毫克之超過規定標準
    之違規行為，且逾越應到案日期十五日以上三十日以內提出申訴，從而原處分機
    關依前揭道路交通管理處罰條例第二十一條第一項第七款、第三十五條第一項第
    一款、處理細則第四十四條第一項暨基準表之規定，於九十一年八月五日分別就
    受處分人上開行為裁處罰鍰一萬一千元、四萬九千五百元，並分別處以吊銷其駕
    駛執照及吊扣其駕駛執照一年，核無違誤，本件受處分人之異議為無理由，均應
    予駁回。
據上論斷，應依道路交通案件處理辦法第十九條，裁定如主文。
中      華      民      國      九十二      年    十二    月    二十五  日
                                        臺灣臺北地方法院交通法庭
                                            法  官  黃  紹  紘
如不服本裁定，應於送達後五日內，向本院提出抗告狀。
右正本證明與原本無異。
                                             書記官  劉  新  怡
中      華      民      國      九十二      年    十二    月    二十五  日


司法院資訊處製作；財團法人民間司法改革基金會備份。
